【裁判字號】    99,審訴,1
【裁判日期】    990126
【裁判案由】    違反毒品危害防制條例
【裁判全文】
臺灣新竹地方法院刑事宣示判決筆錄       99年度審訴字第1號
公  訴  人  臺灣新竹地方法院檢察署檢察官
被      告  甲○○
指定辯護人  本院公設辯護人乙○○
上列被告因違反毒品危害防制條例案件，經檢察官提起公訴（98
年度毒偵字第1795號），檢察官聲請改依協商程序而為判決，本
院於中華民國99年1月26日下午4 時在本院刑事第8法庭宣示判決
，出席職員如下：
                        法  官  魏瑞紅
                        書記官  李佩玲
                        通  譯  楊長育
法官起立朗讀判決主文、犯罪事實要旨、處罰條文、附記事項及
告以上訴限制、期間並提出上訴狀之法院，且諭知記載其內容：
一、主  文
甲○○施用第一級毒品，累犯，處有期徒刑捌月，扣案之海洛因
壹包（驗後餘重零點零柒壹貳公克），沒收銷毀之，注射針筒壹
支，沒收之；又施用第二級毒品，累犯，處有期徒刑柒月，扣案
之甲基安非他命壹包（毛重零點陸捌公克），沒收銷毀之。應執
行有期徒刑壹年壹月，扣案之海洛因壹包（驗後餘重零點零柒壹
貳公克）、甲基安非他命壹包（毛重零點陸捌公克），均沒收銷
毀之，注射針筒壹支，沒收之。
二、犯罪事實要旨：
（一）甲○○前曾於民國93年間，因4 犯違反毒品危害防制條
      例案件，經本院以93年度竹北簡字第37號判決判處有期徒
      刑6 月確定；又於同年間，因搶奪等案件，經本院以93
      年度訴字第589 號判決分別判處有期徒刑10月、6 月、罰
      金銀元500 元，有期徒刑部分並經定應執行刑為有期徒刑
      1 年3 月確定；又於同年間，因竊盜案件，經本院以94
      年度易字第393 號判決判處有期徒刑6 月確定；又於95
      年間，因5 犯違反毒品危害防制條例案件，經本院以95年
      度易字第100 號判決判處有期徒刑5 月，嗣提起上訴，經
      臺灣高等法院以95年度上易字第893 號判決，撤銷原判決
      ，改判有期徒刑7 月確定；又於同年間，因竊盜案件，
      經本院以95年度易字第319 號判決判處有期徒刑1 年6 月
      確定；又於同年間，因6 犯違反毒品危害防制條例案件
      ，經本院以95年度易字第541 號判決判處有期徒刑8 月確
      定。復因減刑條例之施行，上開、、案件分別減為
      有期徒刑3 月、5 月、3 月、罰金銀元250 元、3 月，有
      期徒刑部分並經定應執行刑為有期徒刑1 年1 月確定，又
      上開、案件分別減為有期徒刑3 月又15日、9 月，並
      經定應執行刑為有期徒刑1 年確定，另上開案件則減為
      有期徒刑4 月確定。上開案件經接續執行，於97年11月4
      日縮刑期滿執行完畢。
（二）甲○○前於87年間，因初犯施用第二級毒品案件，經本院
      以87年度毒聲字第729 號裁定送觀察、勒戒後，認無繼續
      施用毒品傾向，經臺灣新竹地方法院檢察署檢察官（下稱
      檢察官）以87年度偵字第5108號為不起訴處分確定；復於
      88年間，因2 犯施用第二級毒品案件，經本院以88年度毒
      聲字第558 號裁定送觀察、勒戒後，亦認無繼續施用毒品
      之傾向，經檢察官以88年度偵字第1741號為不起訴處分確
      定；又於同年間，因3 犯施用第二級毒品案件，經檢察官
      聲請強制戒治，本院以88年度毒聲字第2614號裁定令入戒
      治處所施以強制戒治1年，於89年1月27日入所執行，嗣其
      強制戒治執行滿3 月後，經戒治處所認無繼續戒治之必要
      ，乃報由檢察官聲請本院以89年度毒聲字第1744號裁定停
      止戒治，於89年8月11 日因停止其處分之出監，所餘戒治
      期間付保護管束，旋其停止戒治所餘戒治期間於90年1 月
      26日屆滿，因期滿未經撤銷，視為強制戒治期滿執行完畢
      ；刑責部分，則經本院以89年度易字第241 號判決，判處
      有期徒刑8月確定。
（三）詎其仍不知戒斷毒癮，基於施用第一級毒品海洛因之犯意
      ，於98年11月17日6時45分為警採尿時往前回溯26 小時內
      之某時，在不詳處所，以將海洛因加水置入注射針筒注射
      皮膚之方式，施用第一級毒品海洛因1 次；另基於施用第
      二級毒品甲基安非他命（起訴書誤載為安非他命）之犯意
      ，於98年11月16日下午某時，在新竹市○○路附近公園內
      ，以將第二級毒品甲基安非他命置於玻璃球內加熱後吸食
      煙霧之方式，施用第二級毒品甲基安非他命1 次。嗣於98
      年11月17日1時30分許，為警在新竹市○○路66巷1 弄3號
      前查獲，並扣得第一級毒品海洛因1 包（驗後餘重0.0712
      公克）、第二級毒品甲基安非他命1 包（毛重0.68公克）
      及注射針筒1 支，經溫進寶同意後採集其尿液送驗，結果
      呈嗎啡、安非他命、甲基安非他命陽性反應，始悉上情。
三、處罰條文：
    毒品危害防制條例第10條第1項、第2項、第18條第1 項前段
    ，刑法第11條、第47條第1項、第51條第5款、第38條第1 項
    第2款。
四、協商判決除有刑事訴訟法第455條之4第1項第1款於本訊問程
    序終結前，被告撤銷協商合意或檢察官撤回協商聲請者；第
    2款被告協商之意思非出於自由意志者；第4款被告所犯之罪
    非第455條之2第1項所定得以協商判決者；第6款被告有其他
    較重之裁判上一罪之犯罪事實者；第7 款法院認應諭知免刑
    或免訴、不受理者情形之一，及違反同條第2 項「法院應於
    協商合意範圍內為判決；法院為協商判決所科之刑，以宣告
    緩刑或2 年以下有期徒刑、拘役或罰金為限」之規定者外，
    檢察官與被告、辯護人均不得上訴。
五、如有前項得上訴之情形，得自收受宣示判決筆錄送達之日起
    10日內，向本院提出上訴書狀，上訴於第二審法院。
中    華    民    國    99    年    1     月    26    日
                        刑事第九庭  書記官  李佩玲
                                    法  官  魏瑞紅
以上筆錄正本係照原本作成。
                                    書記官  李佩玲
中    華    民    國    99    年    1     月    27    日
附錄論罪科刑法條：
毒品危害防制條例第10條
施用第一級毒品者，處 6 月以上 5 年以下有期徒刑。
施用第二級毒品者，處 3 年以下有期徒刑。

司法院資訊處製作；財團法人民間司法改革基金會備份。
